【裁判字號】    98,交訴,100
【裁判日期】    981231
【裁判案由】    公共危險等
【裁判全文】
臺灣彰化地方法院刑事判決             98年度交訴字第100號
公  訴  人  臺灣彰化地方法院檢察署檢察官
被      告  乙○○
上列被告因公共危險案件，經檢察官提起公訴（九十八年度偵字
第八○九一號），本院依簡式審判程序判決如下：
    主  文
乙○○駕駛動力交通工具肇事，致人受傷而逃逸，處有期徒刑陸
月，如易科罰金，以新臺幣壹仟元折算壹日，緩刑年，並應依
附件即本院九十八年度彰交簡附民移調字第二一號調解程序筆錄
所載調解內容履行賠償義務。
    事  實
一、乙○○於民國九十八年八月二十日凌晨一時許，駕駛車牌號
    碼ＰＹ－一五二六號自用小客車，沿彰化縣彰化市○○路由
    西往東方向行駛，行經華山路與民族路交岔路口時，適有甲
    ○○騎乘車牌號碼ＫＫＤ－五五八號重型機車，沿彰化縣彰
    化市○○路由北往南方向行駛，亦行至上開交岔路口，乙○
    ○所駕駛之上開自用小客車不慎撞及甲○○所騎乘之上開重
    型機車，致甲○○人、車倒地，甲○○因而受有背挫傷、第
    十一、十二胸椎壓迫性骨折合併神經症狀、前臂挫傷、小腿
    挫傷、膝挫傷（過失傷害部分，業經甲○○撤回告訴，另為
    不受理之判決）。乙○○於上開時地肇事後，竟未下車察看
    ，並對甲○○採取救護或其他必要措施，即逕自駕駛上開自
    用小客車離開現場而逃逸。嗣經警據報到場處理，並調閱上
    開路口監視器錄影畫面後，始循線查悉上情。
二、案經彰化縣警察局彰化分局報告臺灣彰化地方法院檢察署檢
    察官偵查起訴。
    理  由
一、按除被告所犯為死刑、無期徒刑、最輕本刑為三年以上有期
    徒刑之罪或高等法院管轄第一審案件者外，於刑事訴訟法第
    二百七十三條第一項程序進行中，被告先就被訴事實為有罪
    之陳述時，審判長得告知被告簡式審判程序之旨，並聽取當
    事人、代理人、辯護人及輔佐人之意見後，裁定進行簡式審
    判程序；除簡式審判程序、簡易程序及第三百七十六條第一
    款、第二款所列之罪之案件外，第一審應行合議審判；刑事
    訴訟法第二百七十三條之一第一項、第二百八十四條之一分
    別定有明文。本件被告乙○○所犯係死刑、無期徒刑、最輕
    本刑為三年以上有期徒刑或高等法院管轄第一審案件以外之
    罪，且於本院行準備程序時就被訴事實為有罪之陳述，經受
    命法官告知簡式審判程序之旨，並聽取公訴人、被告之意見
    後，本院合議庭認無不得或不宜改依簡式審判程序進行之處
    ，經評議結果，裁定改由受命法官獨任行簡式審判程序，合
    先敘明。
二、上開事實，業經被告乙○○於本院審理時，坦承不諱，核與
    證人即被害人甲○○於警詢、偵訊時，證述之情節相符，復
    有道路交通事故現場圖、道路交通事故調查報告表(一)、(二)、
    甲○○之財團法人彰化基督教醫院診斷書、彰化縣警察局彰
    化分局交通分隊重大交通事故紀錄單各一紙、現場照片十幀
    在卷可稽，足徵被告之自白確與事實相符。本件事證明確，
    被告肇事致人受傷逃逸之犯行，應堪認定。
三、核被告所為，係犯刑法第一百八十五條之四之肇事致人受傷
    逃逸罪。爰審酌被告因過失而肇致車禍發生，致使被害人受
    傷非輕，事後猶駕駛自用小客車逃逸，置被害人安危於不顧
    ，然考量被告業與被害人調解成立，並願意賠償被害人新臺
    幣二十萬元，此有本院九十八年度彰交簡附民移調字第二一
    號調解程序筆錄一紙在卷可考（本院卷第二五頁），及其品
    行、生活狀況、智識程度，暨犯罪後坦承犯行，態度尚屬良
    好等一切情狀，量處如主文所示之刑，並諭知易科罰金之折
    算標準。再被告前雖曾因妨害秩序案件，經臺灣臺中地方法
    院以八十八年度中簡字第四六五號判處有期徒刑二月確定，
    並於八十八年五月十七日易科罰金而執行完畢，然於執行完
    畢後，五年以內未曾因故意犯罪受有期徒刑以上刑之宣告，
    此有臺灣彰化地方法院檢察署刑案資料查註紀錄表及臺灣高
    等法院被告前案紀錄表各一份在卷可考，雖因一時失慮，致
    罹刑典，然其既與被害人調解成立，並負起損害賠償責任，
    經此偵審程序與論罪科刑之教訓後，當應知所警惕，而無再
    犯之虞，且如入監執行，後續分期給付之損害賠償，恐無法
    繼續履行，是本院認所宣告之刑，以暫不執行為適當，爰依
    刑法第七十四條第一項第二款，宣告緩刑三年；另為能督促
    被告確實履行調解內容，認有依照刑法第七十四條第二項第
    三款規定，命被告依附件即本院九十八年度彰交簡附民移調
    字第二一號調解程序筆錄所載調解內容履行賠償義務之必要
    ，爰併為此附負擔之宣告（被告如有違反所定負擔未履行賠
    償，且情節重大者，依刑法第七十五條之一第一項第四款規
    定，得撤銷緩刑宣告，執行宣告刑，併予敘明）。
據上論斷，應依刑事訴訟法第二百七十三條之一第一項、第二百
九十九條第一項前段，刑法第一百八十五條之四、第四十一條第
一項前段、第七十四條第一項第二款、第二項第三款，判決如主
文。
本案經檢察官林子翔到庭執行職務。
中    華    民    國    98    年    12    月    31    日
                    交通法庭    法  官  鄭舜元
以上正本證明與原本無異。
如不服本判決應於收受判決後10日內向本院提出上訴書狀，並
應敘述具體理由。其未敘述上訴理由者，應於上訴期間屆滿後
20日內向本院補提理由書(均須按他造當事人之人數附繕本)
「切勿逕送上級法院」。
告訴人或被害人對於判決如有不服具備理由請求檢察官上訴者，
其上訴期間之計算係以檢察官收受判決正本之日期為準。
中    華    民    國    98    年    12    月    31    日
                                      書記官  陳秀香
附錄：論罪科刑法條
中華民國刑法第185條之4
駕駛動力交通工具肇事，致人死傷而逃逸者，處6月以上5年以下
有期徒刑。

司法院資訊處製作；財團法人民間司法改革基金會備份。
